【裁判字號】    88,訴,269
【裁判日期】    891220
【裁判案由】    偽造文書
【裁判全文】
台灣苗栗地方法院刑事判決                          八十八年度訴字第二六九號
    公  訴  人  臺灣苗栗地方法院檢察署檢察官
    被      告  甲○○
右列被告因偽造文書案件，經檢察官提起公訴（八十八年度偵字第一一一０號），本
院判決如左：
    主  文
甲○○連續行使偽造私文書，足以生損害於公眾及他人，處有期徒刑捌月，緩刑參年
。
在桃園縣警察局桃警行交字第０一五二五三五號舉發違反道路交通管理事件通知書移
送聯、迴覆聯收受通知聯者簽章欄內偽造「乙○○」之署押及在彰化縣警察局彰警交
字第０五八六一七號舉發違反道路交通管理事件通知書移送聯、迴覆聯之收受通知聯
者簽章欄內偽造「乙○○」之署押共計肆枚均沒收。
    事  實
甲○○未經考驗合格取得營業大貨車駕駛執照，為免無照駕駛車輛受罰，竟基於概括
犯意，於民國八十七年十一月十五日凌晨三時十三分許，駕駛車號ＱＭ─五二三號營
業曳引車，行經桃園縣台十五線省道路段，因未攜帶行車執照、車牌污穢，經桃園縣
警察局員警依其違規事由，填製舉發違反道路交通管理事件通知書，並將通知聯交其
收執憑以告發，詎其於員警交付之桃警行交字第０一五二五三五號舉發違反道路交通
管理事件通知書移送聯收受通知聯者簽章欄內，偽造「乙○○」署押（複寫至迴覆聯
），並於署押後將收受聯、迴覆聯持交員警行使，用以表示已領取該通知書之證明，
足生損害於乙○○及警察、監理機關對於交通違規事件管理之正確性。嗣於同年十一
月二十二日凌晨零時二十分許，在彰化縣彰南路四段，亦因裝載砂石未加蓋之違規事
由，經彰化縣警察局員警填製舉發違反道路交通管理事件通知書，並將通知聯交其收
執，復於該局員警交付之彰警交字第０五八六一七號舉發違反道路交通管理事件通知
書移送聯之收受通知聯者簽章欄內，偽造「乙○○」署押（複寫至迴覆聯），並於署
押後將收受聯、迴覆聯持交員警行使，用以表示已領取該通知書之證明，足生損害於
乙○○及警察、監理機關對於交通違規事件管理之正確性。案經苗栗縣警察局通霄分
局報請臺灣苗栗地方法院檢察署檢察官偵查起訴。
    理  由
一、訊據被告甲○○矢口否認有右揭犯行，辯稱：伊並未冒用乙○○之名義，在桃園
    縣警察局桃警行交字第０一五二五三五號舉發違反道路交通管理事件通知書移送
    聯收受通知聯者簽章欄內偽造「乙○○」之署押，亦未在彰化縣警察局彰警交字
    第０五八六一七號舉發違反道路交通管理事件通知書移送聯之收受通知聯者簽章
    欄內偽造「乙○○」之署押云云。然查：右揭事實業據被告於警訊時自白不諱，
    並經證人乙○○於警訊中證述明確；另證人即承辦員警王法中亦到庭就被告接受
    攔檢時，冒用乙○○之名接受盤查，且於接受訊問時自承偽造乙○○署押接受交
    通違規告發等情證述甚詳。況且，被告當庭書寫「乙○○」之字跡七紙，與桃園
    縣警察局桃警行交字第０一五二五三五號舉發違反道路交通管理事件通知書移送
    聯、迴覆聯收受通知聯者簽章欄內「乙○○」之字跡，及在彰化縣警察局彰警交
    字第０五八六一七號舉發違反道路交通管理事件通知書移送聯、迴覆聯之收受通
    知聯者簽章欄內「乙○○」之字跡，經本院送往法務部調查局鑑定結果，筆跡筆
    劃特徵近似，而上開舉發違反道路交通管理事件通知書移送聯、迴覆聯之收受通
    知聯者簽章欄內「乙○○」之字跡，與乙○○本人當庭書寫「乙○○」之字跡八
    紙、平日字跡估價單、汽 (機)車駕駛人審驗暨各項異動登記書各一紙、證人結
    文一紙、筆錄二紙及證人旅費申請書兼領據二紙上乙○○親自書寫「乙○○」之
    字跡，經本院送往法務部調查局鑑定結果確係不同，有該局八十九年十一月七日
    ( 八九)陸 (二)字第八九０七七六九０號鑑定通知書一紙附卷可稽，足見被告在
    警訊中之自由與事實相符，足堪採信，其事後翻供而為上開辯解，顯係卸責之詞
    ，不足採信。至證人乙○○雖事後更改證詞證稱：上開舉發違反道路交通管理事
    件通知書移送聯、迴覆聯之收受通知聯者簽章欄內「乙○○」之字跡，係其本人
    簽名云云，然與事實不符，顯係事後迴護被告之詞，亦無可採。此外復有桃園縣
    警察局桃警行交字第０一五二五三五號舉發違反道路交通管理事件通知書移送聯
    、迴覆聯及彰化縣警察局彰警交字第０五八六一七號舉發違反道路交通管理事件
    通知書移送聯、迴覆聯各二紙在卷可憑，事證明確，被告犯行堪予認定。
二、核被告所為，係犯刑法第二百十六條、第二百十條之行使偽造私文書罪。其偽造
    私文書後復予行使，偽造之低度行為為行使之高度行為所吸收，不另論罪。被告
    先後二次行使偽造私文書之行為，時間緊接，犯罪構成要件相同，顯係基於概括
    犯意反覆為之，為連續犯，應依刑法第五十六條之規定以一罪論，並加重其刑。
    爰審酌被告犯罪之動機、目的、手段，犯罪態度等一切情狀，量處如主文所示之
    刑，以資懲儆。末查被告未曾受有期徒刑以上刑之宣告，有本院被告全國前案紀
    錄表及臺灣苗栗地方法院檢察署刑案查註紀錄表在卷可按，其經此教訓，當知警
    惕而無再犯之虞，本院認本判決所宣告之刑，以暫不執行為適當，併予宣告緩刑
    三年，以啟自新。至在桃園縣警察局桃警行交字第０一五二五三五號舉發違反道
    路交通管理事件通知書移送聯、迴覆聯收受通知聯者簽章欄內偽造「乙○○」之
    署押及在彰化縣警察局彰警交字第０五八六一七號舉發違反道路交通管理事件通
    知書移送聯、迴覆聯之收受通知聯者簽章欄內偽造「乙○○」之署押共計肆枚，
    均應依刑法第二百十九條之規定諭知沒收。
據上論斷，應依刑事訴訟法第二百九十九條第一項前段，刑法第五十六條、第二百十
六條、第二百十條、第七十四條第一款、第二百十九條，判決如主文。
中      華      民      國      八十九    年    十二      月    二十    日
                                          台灣苗栗地方法院刑事庭
                                                法  官  巫   政   松
右正本證明與原本無異。
如不服本判決，應於送達後十日內向本院提出上訴狀(須附繕本)，上訴於台灣高等
法院台中分院。
                                                書記官   陳   爵   星
中    華    民    國    八十 九   年     十二       月      二十        日
附錄論罪科刑法條
刑法第二百十條：偽造、變造私文書，足以生損害於公眾或他人者，處五年以下有期徒
刑。
刑法第二百十六條：行使第二百十條至第二百十五條之文書者，依偽造、變造文書或登
載不實事項或使登載不實事項之規定處斷。


司法院資訊處製作；財團法人民間司法改革基金會備份。
